sk-SK: Typ pätky pneumatiky: Flexibilný; Skladací; Pevný; TR; TS; Iné
es: Tipo de talón de neumático: Flexible; Plegable; Rígido; TR; TS; Otros
pt-BR: Tipo de talão de pneu: Flexível; Dobrável; Rígida; TR; TS; Outro
de: Reifenflankentyp: Flexibel; Faltbar; Starr; TR; TS; Sonstiges
bg-BG: Тип борд на гумата: Гъвкав; Сгъваем; Издържлив; TR; TS; Други
sv: Typ av däckvulst: Flexibel; Hopfällbar; Styv; TR; TS; Övrigt
nl: Bandhieltype: Flexibel; Inklapbaar; Onbuigzaam; TR; TS; Andere
vi: Loại mép lốp: Mềm dẻo; Xe lăn gấp; Rắn; TR; TS; Khác
hu: Gumiabroncsperem típusa: Rugalmas; Összecsukható; Merev; TR; TS; Egyéb
zh-TW: 輪胎胎圈類型: 柔韌; 折疊式; 剛性; TR; TS; 其他
nb: Dekkvulsttype: Fleksibel; Sammenleggbar; Rigid; TR; TS; Annet
tr: Lastik Damağı Tipi: Esnek; Katlanabilir; Bükülmez; TR; TS; Diğer
ru: Тип борта шины: Гибкий; Складной; Жесткий; ТР; TS; Другой
ja: タイヤのビードの種類: フレキシブル; 折りたたみ; 硬質; TR; TS; その他
en: Tire bead type: Flexible; Folding; Rigid; TR; TS; Other
zh-CN: 轮胎胎圈类型: 灵活式; 折叠式的; 刚性; TR; TS; 其他
ko: 타이어 비드 유형: 유연함; 접기; 강체; TR; TS; 기타
pl: Typ stopki opony: Elastyczne; Składanie; Sztywna; TR; TS; Inne
it: Tipo di tallone dello pneumatico: Flessibile; Pieghevole; Rigido; TR; TS; Altro
th: ประเภทดอกยาง: ขอบยืดหยุ่น; ขอบพับ; ขอบแข็ง; TR; TS; อื่นๆ
sl-SI: Vrsta ležišča platišča: Prilagodljivo; Zložljivo; Togo; TR; TS; Drugo
pt-PT: Tipo de talão de pneu: Flexível; Dobrável; Rígido; TR; TS; Outro
ro-RO: Tip de talon de anvelopă: Flexibil; Pliabil; Rigid; TR; TS; Altele
fr: Type de talon de pneu: Flexible; Pliant; Rigide; TR; TS; Autre
da: Dækperletype: Fleksibel; Foldbar; Stiv; TR; TS; Andet
fi: Renkaan helmatyyppi: Joustava; Taittuva; Jäykkä; TR; TS; Muu
lt-LT: Padangos briaunos tipas: Lankstus; Sulankstomas; Standus; TR; TS; Kita
el: Τύπος στεφάνης ελαστικού: Εύκαμπτο; Αναδιπλούμενη; Άκαμπτο; TR; TS; Άλλο
cs: Typ patky pneumatiky: Pružná; Skládací; Pevná; TR; TS; Jiné
hr-HR: Vrsta ruba gume: Fleksibilni; Preklopljeni; Kruti; TR; TS; Ostalo